臺灣高等法院臺中分院民事裁定　96年度抗字第405號
抗　告　人　甲○○
相　對　人　乙○○
上列抗告人與相對人等間返還擔保金事件，對於民國96年6月29
日臺灣南投地方法院96年度聲字第155號裁定，提起抗告，本院
裁定如下：
    主  文
抗告駁回。
抗告訴訟費用由抗告人負擔。
    理  由
一、本件抗告人於原法院聲請意旨略以：伊與相對人間清償借款
    事件，業經台灣南投地方法院95年度簡上字第21號判決確定
    ，伊前依本院94年度裁全字第1587號假扣押裁定，提供新臺
    幣（下同）90,000元為擔保，茲因應供擔保原因消滅，伊並
    已於訴訟終結後，定20日以上之期間，催告相對人行使權利
    而未行使，爰依民事訴訟法第104條第1項之規定，請求裁定
    准予返還擔保金等語；並提出提存書、存證信函、雙掛號寄
    件回執、民事判決書並確定證明書等件為證。
二、按因假處分或假扣押所供之擔保，係為擔保受擔保利益人因
    不當假處分或假扣押所受損害而設。倘執行法院已依聲請或
    依職權依假處分或假扣押裁定實施假處分或假扣押之執行，
    則在執行法院撤銷其執行程序前，受擔保利益人所受損害仍
    可能繼續發生，損害額既未確定，自無強令其行使權利之理
    。故在假處分或假扣押所供之擔保，供擔保人依民事訴訟法
    第一百零六條準用同法第一百零四條第一項第二款規定，聲
    請以裁定命返還其擔保金之場合，必待假處分或假扣押之執
    行程序已撤銷，始得謂與民事訴訟法第一百零四條第一項第
    三款所定之「訴訟終結」相當（最高法院85年度台抗字第64
    5號、91年度台抗字第490號裁定參照）。
三、原法院以：經依職權調閱台灣南投地方法院94年度存字第73
    4號、94年度裁全字第1587號、94年度執全字第637號、95年
    度投簡字第11號、95年度簡上字第21號、95年度執字第4178
    號卷宗審閱結果，抗告人依台灣南投地方法院94年度裁全字
    第1587號假扣押裁定，以94年度存字第734號提存事件提存
    擔保金90,000元後，聲請以94年度執全字第637號假扣押強
    制執行事件，扣押相對人存放在臺灣銀行南投分行之存款26
    4,096元（含債權金額262,000元、執行費2,096元），而兩
    造間之本案訴訟雖已終結，然抗告人僅就242,036元及其中
    242,000元自民國94年11月25日起至清償日止，按週年利率
    5%計算之利息獲得勝訴，未獲得全部勝訴判決，是供擔保原
    因尚未消滅。而抗告人雖已依該院95年度投簡字第11號判決
    ，聲請就假扣押之存款為假執行，並依台灣南投地方法院95
    年度執字第4178號收取命令，向臺灣銀行南投分行收取假扣
    押存款中之242,036元，惟經該院民事執行處通知抗告人就
    假扣押超額執行之金額撤回執行之聲請，然抗告人並未撤回
    ，故前開假扣押執行之標的尚有部分未啟封。依前揭說明，
    訴訟尚未終結，損害額亦尚未確定，抗告人尚不得定20日以
    上期間催告相對人行使權利。此外，抗告人復未能證明供擔
    保利益人同意抗告人取回擔保金。抗告人之聲請返還擔保金
    未符合民事訴訟法第104條第1項規定之各款要件，其請求返
    還擔保金，於法不合，予以駁回，經核原裁定駁回抗告人之
    理由與上開最高法院裁定意旨相合。抗告意旨仍執原詞指摘
    原裁定不當，求為廢棄原裁定，並命准予返還擔保金之裁定
    云云，為無理由，應予駁回其抗告。
據上論結，本件抗告為無理由，爰裁定如主文。
中　　華　　民　　國　　96　　年　　8 　　月　　7 　　日
                  民事第三庭    審判長法　官　曾謀貴
                                      法　官  朱　樑
                                      法　官  蔡王金全
以上正本係照原本作成。
不得再抗告。
　　　　　　　　　　　　　　　　　　　書記官　許麗花
中　　華　　民　　國　　96　　年　　8 　　月　　8 　　日
                                                      Ｃ
